臺灣板橋地方法院刑事判決　　　　　　　99年度易字第2429號
公　訴　人　臺灣板橋地方法院檢察署檢察官
被　　　告　歐明松
　　　　　　歐明輝
　　　　　　丁志成
上列被告因竊盜等案件，經檢察官提起公訴（98年度偵字第3312
2 號），被告於準備程序中就被訴事實為有罪之陳述，經本院合
議庭裁定由受命法官獨任進行簡式審判程序，判決如下：
    主  文
歐明松犯如附表一所示之罪，各處如附表一所示之刑，應執行有
期徒刑貳年陸月。
歐明輝犯如附表二所示之罪，各處如附表二所示之刑，應執行有
期徒刑肆年陸月。
丁志成犯如附表三所示之罪，各處如附表三所示之刑，應執行有
期徒刑壹年貳月。
    事  實
一、歐明松曾於民國96年間，因施用毒品案件，經臺灣桃園地方
    以97年度審簡字第142 號刑事判決判處有期徒刑3 月，於97
    年6 月2 日確定，業於97年12月16日執行完畢（於本案構成
    累犯）。
二、歐明輝因案遭通緝，無法正常工作而缺錢花用，經友人吳屆
    頤介紹認識陳朝鐘，在陳朝鐘及吳屆頤提出電纜線之要求時
    ，基於意圖為自己不法所有之犯意聯絡，推由吳屆頤向昱張
    租車行承租車輛供歐明輝使用，再由歐明輝視情況與歐明松
    、丁志成或真實姓名年籍均不詳綽號「王仔」、「小江」、
    「徐仔」等成年男子，或2 人、或結夥3 人以上，共同為下
    列竊盜犯行，得手後再將竊得之電纜線以每公斤新臺幣（下
    同）95元或100 元之價格變賣與吳屆頤及陳朝鐘，變賣所得
    扣除租車之租金後，由吳屆頤將餘款交與該次參與之人朋分
    花用（陳朝鐘、吳屆頤所涉竊盜罪嫌部分，由本院另行審結
    ）：
(一)、於98年3 月25日23時56分許，由歐明松及「王仔」，駕駛由
    吳屆頤所承租之車輛，至臺北市○○區○○路4 段233 號之
    「創築」工地，並於該工地附近拾得客觀上足以危害人之生
    命、身體、安全，可供兇器使用之鐵棍1 支，以該鐵棍毀壞
    上址工地大門上屬門之一部之喇叭鎖後，推門入內竊取秦俊
    傑所管領之32吋液晶電視、筆記型電腦、80G 硬碟、模版鋸
    各1 臺及2.0PVC電纜線10捆（每捆100 公尺，共計1000公尺
    ），得手後逃逸（犯罪事實(一)）。
(二)、於98年3 月31日1 時許，由歐明松、歐明輝及「小江」，駕
    駛由吳屆頤所承租之車輛，結夥3 人至臺北縣新莊市（已改
    制為新北市新莊區○○○路561 號對面之「萊茵麗池」工地
    ，從工地大門下方之門縫踰越大門進入該工地，並於該工地
    拾得客觀上足以危害人之生命、身體、安全，可供兇器使用
    之老虎鉗1 支，以該老虎鉗毀壞上址工地水電庫房大門上屬
    門之一部之喇叭鎖後，推門入內竊取邱萍萍所管領之華新麗
    華PVC5.5平方電纜線30卷（每卷100 公尺，共計3000公尺）
    ，得手後逃逸（犯罪事實(二)）。
(三)、於98年4 月5 日2 時許，由歐明松、歐明輝及丁志成，駕駛
    由吳屆頤所承租之車輛，至桃園縣中壢市○○○街之「海華
    國際之星（又名海華大地）」工地，結夥3 人攜帶歐明輝所
    有、客觀上足以危害人之生命、身體、安全，可供兇器使用
    之破壞剪1 支，以該破壞剪毀壞上址工地1 樓大門上所附掛
    屬安全設備之鎖頭後，推門入內竊取蘇瓊瑤所管領之PVC5.5
    平方之電纜線30丸、PVC8平方電纜線20丸、PVC30 平方電纜
    線30丸及受電箱銅排47支，得手後逃逸（犯罪事實(三)）。
(四)、於98年4 月10日0 時許，由歐明輝及真實姓名年籍均不詳之
    成年男子，駕駛由吳屆頤所承租之車輛，至臺北縣新店市（
    已改制為新北市新店區，以下同）中興路2 段121 巷口旁之
    「園上園」工地，從未上鎖之工地大門進入該工地，並於該
    工地拾得客觀上足以危害人之生命、身體、安全，可供兇器
    使用之鐵管1 支，以該鐵管毀壞上址工地福利社大門上所附
    掛屬安全設備之鎖頭後，推門入內竊取謝秀蕊所有之PHS 牌
    行動電話1 支（IMEI碼：0000000000000 號）、謝秀蕊所管
    領之8000元、不詳數量之電纜線、香菸、泡麵等物，得手後
    逃逸（犯罪事實(四)）。
(五)、於98年4 月17日23時34分許，由歐明松及歐明輝，駕駛由吳
    屆頤所承租之車輛，至臺北縣新店市○○路6 號之「新店華
    城路黃延滌新建案」工地，以攀爬之方式踰越該工地鄰近山
    坡地之牆垣進入該工地後，於該工地通往地下1 樓之車道上
    ，徒手竊取劉勇成所管領不詳數量之電纜線及印表機，得手
    後逃逸（犯罪事實(五)）。
(六)、於98年4 月19日3 時37分許，由歐明輝、丁志成及真實姓名
    年籍均不詳之成年男子，駕駛由吳屆頤承租之車輛，至臺北
    市中正區○○○路○ 段54巷之「臨沂帝國」工地，結夥3 人
    攜帶歐明輝所有、客觀上足以危害人之生命、身體安全，可
    供兇器使用之破壞剪1 支，從工地大門下方之門縫踰越大門
    進入該工地，以該破壞剪毀壞上址工地工務所及水電庫房大
    門上所附掛屬安全設備之鎖頭後，推門入內竊取許雍欣所管
    領之華新PVC80 平方電纜線1 卷（100 公尺）、華新PVC38
    平方電纜線4 卷（共400 公尺）、華新PVC30 平方電纜線8
    卷（共800 公尺）、華新PVC5.5平方電纜線8 卷（共800 公
    尺）、華新PVC2平方電纜線6 卷（共600 公尺）、華新PVC8
    平方電纜線6 卷（共600 公尺）、太平洋PVC 耐熱22平方電
    纜線1 卷（120 公尺）、NIKON 數位相機、P5電腦主機各1
    臺，得手後逃逸（犯罪事實(六)）。
(七)、於98年4 月23日0 時許，由歐明輝及「王仔」，駕駛由吳屆
    頤所承租之車輛，至桃園縣桃園市○○路1310號旁之「聯邦
    銀行桃園中山分行」工地，以攀爬之方式踰越工地後方之圍
    牆進入該工地後，於該工地拾得客觀上足以危害人之生命、
    身體、安全，可供兇器使用之老虎鉗1 支，以該老虎鉗毀壞
    上址工地工務所及受電室門上所附掛屬安全設備之鎖頭後，
    進入工務所內竊取柳進聲所有之電腦主機1 臺，進入受電室
    內竊取由陳竑睿所管領之PVC8平方電纜線4 卷（共400 公尺
    ）、PVC5.5平方電纜線4 卷（共400 公尺）、PVC2平方電纜
    線5 卷（共500 公尺）、電動油壓機、電動打鑿機、電動切
    割機各1 臺、壓接模具1 組、電鑽1 支，得手後逃逸（犯罪
    事實(七)）。
(八)、於98年4 月24日19時許，由歐明輝、「王仔」及真實姓名年
    籍均不詳之成年男子，駕駛由吳屆頤所承租之車輛，結夥3
    人至臺北縣林口鄉（已改制為新北市林口區○○○○路1 段
    之「立鑫建設」工地，從工地大門下方之門縫踰越進入該工
    地後，在工地內某尚未安裝門扇或窗戶之房間內，徒手竊取
    潘經文所有之腰包1 只（內含潘經文所有之國民身分證、全
    民健康保險卡、汽車駕駛執照各1 張及3000元），得手後逃
    逸（犯罪事實(八)）。
三、嗣於98年4 月26日1 時45分許，歐明輝在桃園縣龜山鄉○○
    路○ 段159 號碧雲天汽車旅館609 號房內，將自臺北縣板橋
    市（已改制為新北市板橋區○○○路○ 段245 巷口「皇翔帝
    國」工地內竊得之物變賣與陳朝鐘時（歐明輝、陳朝鐘等人
    此部分犯行業經本院以98年度易字第1897號、98年度易字第
    2108號均判決有罪確定），為警當場查獲，並經警清查相關
    通聯及竊案紀錄，始循線查悉上情。
四、案經臺北縣政府警察局（已改制為新北市政府警察局）汐止
    分局移送臺灣板橋地方法院檢察署檢察官偵查起訴
    理  由
一、本案被告所犯均係死刑、無期徒刑、最輕本刑為3 年以上有
    期徒刑以外之罪，其於準備程序中就前揭被訴事實為有罪之
    陳述，經審判長告知簡式審判程序之旨，並聽取其與公訴人
    之意見後，本院認無不得或不宜改依簡式審判程序進行之情
    事，依刑事訴訟法第273 條之1 第1 項、第284 條之1 規定
    ，裁定本案進行簡式審判程序；且依刑事訴訟法第273 條之
    2 及第159 條第2 項規定，不適用傳聞法則有關限制證據能
    力之相關規定，合先敘明。
二、上揭犯罪事實，業據被告歐明松、歐明輝、丁志成於本院審
    理時均自白不諱，亦據被害人秦俊傑、邱萍萍、蘇瓊瑤、謝
    秀蕊、劉勇成、許雍欣、柳進聲、陳竑睿及潘經文於警詢時
    指證綦詳、證人即昱張租車行實際負責人呂易展於偵查中結
    證明確，並有贓物認領保管單3 紙、工地現場照片34張、「
    海華國際」監視器翻拍畫面1 張、新生南路工地及里長監視
    器平面圖、紀錄表各1 張及翻拍照片2 張、被害人謝秀蕊行
    動電話照片4 張在卷可稽，足見被告3 人任意性之自白均與
    事實相符，堪予採信。本案事證明確，被告3 人犯行均堪認
    定，應依法論科。
三、按刑法第321 條第1 項第2 款規定所稱之「毀越」者，係指
    毀壞及超越或踰越而言，而法文所稱之「其他安全設備」者
    ，則係指門扇、牆垣以外，其他附著於住宅、建築物或土地
    ，且依社會通常觀念足認為防盜之設備而言，如門鎖、窗戶
    、警鈴、房間門或落地門、窗均屬之。次按刑法第321 條第
    1 項第3 款之攜帶兇器竊盜罪，係以行為人攜帶兇器竊盜為
    其加重條件，此所謂兇器，其種類並無限制，凡客觀上足對
    人之生命、身體、安全構成威脅，具有危險性之兇器均屬之
    ，且祇須行竊時攜帶此種具有危險性之兇器為已足，並不以
    攜帶之初有行兇之意圖為必要（最高法院79年臺上字第5253
    號判例意旨參照）。復按刑法第321 條第1 項第4 款所謂結
    夥犯，係指實施竊盜之共犯確有3 人以上，始能成立，亦即
    應以在場共同實施或在場參與分擔實施犯罪之人為限，始能
    算入結夥犯之人數，不包括同謀共同正犯在內（最高法院46
    年臺上字第531 號、76年臺上字第7210號判例意旨參照）。
    。末按毀壞門扇、牆垣或其他安全設備之行為，乃係竊盜之
    加重要件行為，自無成立毀損罪之餘地（最高法院83年度臺
    上字第3856號判決意旨參照）。經查，被告於上開犯罪事實
    (一)所使用之鐵棍、犯罪事實(二)所使用之老虎鉗、犯罪事實(三)
    、(六)所使用之破壞剪、犯罪事實(四)所使用之鐵管及犯罪事實
    (七)所使用之老虎鉗各1 支，均係金屬製品，質地堅硬，如持
    以攻擊人體，足以造成相當之傷害，堪認客觀上足對人之生
    命、身體、安全構成威脅，而均可供作兇器使用無疑。次查
    ，同案被告吳屆頤、陳朝鐘與被告3 人就本案犯罪事實均有
    犯意聯絡，業據證人即被告歐明輝於本院審理時結證明確，
    固不失為同謀共同正犯，惟渠等並未在現場分擔實行竊盜犯
    行，揆諸前揭說明，尚無從計入結夥竊盜之人數內，故僅有
    犯罪事實(二)、(三)、(六)、(八)所載之犯行該當結夥3 人以上之加
    重要件。
四、核被告歐明松犯罪事實(一)所為，係犯刑法第321 條第1 項第
    2 、3 款之攜帶兇器毀壞門扇竊盜罪；被告歐明松、歐明輝
    犯罪事實(二)所為，均係犯刑法第321 條第1 項第2 、3 、4
    款之結夥3 人以上攜帶兇器毀越門扇竊盜罪；被告歐明松、
    歐明輝、丁志成犯罪事實(三)所為，係犯刑法第321 條第1 項
    第2 、3 、4 款之結夥3 人以上攜帶兇器毀壞安全設備竊盜
    罪；被告歐明輝犯罪事實(四)所為，係犯刑法第321 條第1 項
    第2 、3 款之攜帶兇器毀壞安全設備竊盜罪；被告歐明松、
    歐明輝犯罪事實(五)所為，係犯刑法法第321 條第1 項第2 款
    之踰越牆垣竊盜罪；被告歐明輝、丁志成犯罪事實(六)所為，
    係犯刑法第321 條第1 項第2 、3 、4 款之結夥3 人以上攜
    帶兇器踰越門扇毀壞安全設備竊盜罪；被告歐明輝犯罪事實
    (七)所為，係犯刑法第321 條第1 項第2 、3 款之攜帶兇器踰
    越牆垣毀壞安全設備竊盜罪；被告歐明輝犯罪事實(八)所為，
    係犯刑法第321 條第1 項第2 、4 款之結夥3 人以上踰越門
    扇竊盜罪。起訴書所犯法條欄認被告犯罪事實(五)、(八)所示之
    行為均該當攜帶兇器之加重要件，被告犯罪事實(四)、(五)、(七)
    所示之行為均該當結夥3 人以上之加重要件云云，顯係贅載
    ，由本院逕予更正刪除之，併予敘明。被告歐明松、歐明輝
    、丁志成、同案被告吳屆頤、陳朝鐘及其他真實姓名年籍均
    不詳參與本案各該竊盜犯行之成年男子間，就渠等所為本案
    各該犯罪事實，有犯意聯絡及行為分擔，均為共同正犯。惟
    刑法第321 條第1 項第4 款之結夥3 人以上竊盜罪，本質即
    為共同犯罪，爰不於犯罪事實(二)、(三)、(六)、(八)之主文諭知共
    同犯罪（最高法院83年度臺上字第2520號判決意旨參照），
    併此敘明。被告歐明松有上述事實欄所載之科刑及執行紀錄
    ，此觀卷附臺灣高等法院被告前案紀錄表1 份即明，其於受
    有期徒刑之執行完畢後，5 年以內故意再犯本件有期徒刑以
    上之4 罪，俱為累犯，均應依刑法第47條第1 項規定加重其
    刑。爰審酌被告歐明松、歐明輝均有竊盜之前科紀錄（見卷
    附臺灣高等法院被告前案紀錄表），與被告丁志成均正值青
    壯，不思正道取財，竟圖不勞而獲而竊取他人財物，破壞社
    會秩序及他人財產安全，兼衡被告3 人之品行、生活狀況、
    智識程度、犯罪之動機、目的、手段、所竊取財物之價值、
    坦承犯行之犯罪後態度等一切情狀，各量處如主文所示之刑
    ，並定其應執行之刑，以資懲儆。
五、上開犯罪事實(一)所載之鐵棍、犯罪事實(二)所載之老虎鉗、犯
    罪事實(四)所載之鐵管及犯罪事實(七)所載之老虎鉗各1 支，固
    均係供犯罪所用之物，惟均係在各該工地所拾得，顯非被告
    所有之物，此業據被告歐明輝於本院審理時供明在卷，又非
    屬違禁物，爰不予宣告沒收。至上開犯罪事實(三)、(六)所載之
    破壞剪1 支，固係被告歐明輝所有之物，惟未經扣案，無證
    據證明現仍存在，亦非屬違禁物，未免執行困難，亦不予宣
    告沒收，附此敘明。
六、末查，起訴書犯罪事實欄二(九)所載之事實，業經本院以98年
    度易字第1897號、98年度易字第2108號均判決有罪確定，偵
    查檢察官亦據此為不起訴處分在案（見偵查卷宗第251 頁正
    、反面），公訴檢察官於本院審理時復陳明此部分記載僅係
    敘明查獲之經過，並非本件起訴之範圍等語（見本院卷宗第
    246 頁），故而本院自無庸就此部分為實體之裁判，末此敘
    明。
據上論斷，應依刑事訴訟法第273 條之1 第1 項、第299 條第1
項前段，刑法第28條、第321 條第1 項第2 款、第3 款、第4 款
、第47條第1 項、第51條第5 款，刑法施行法第1 條之1 第1 項
、第2 項前段，判決如主文。
本案經檢察官黃明絹到庭執行職務。
中    華    民    國    100    年     2   月    10    日
                  刑事第八庭    法  官    賴彥魁
上列正本證明與原本無異。
如不服本判決，應於判決送達後10日內，向本院提出上訴書狀，
並應敘述具體理由；其未敘述上訴理由者，應於上訴期間屆滿後
20日內向本院補提理由書（均須按他造當事人之人數附繕本），
「切勿逕送上級法院」。
                                書記官    楊文祥
中    華    民    國    100    年     2   月    10    日
附錄本案論罪科刑法條全文：
中華民國刑法第321 條：
犯竊盜罪而有左列情形之一者，處6 月以上、5 年以下有期徒刑
：
一、於夜間侵入住宅或有人居住之建築物、船艦或隱匿其內而犯
    之者。
二、毀越門扇、牆垣或其他安全設備而犯之者。
三、攜帶兇器而犯之者。
四、結夥三人以上而犯之者。
五、乘火災、水災或其他災害之際而犯之者。
六、在車站或埠頭而犯之者。
前項之未遂犯罰之。
附表一：被告歐明松之部分
┌──┬───────────────────────┐
│犯罪│                  主文                        │
│事實│                                              │
├──┼───────────────────────┤
│ (一) │歐明松共同攜帶兇器毀壞門扇竊盜，累犯，處有期徒│
│    │刑拾月。                                      │
├──┼───────────────────────┤
│ (二) │歐明松結夥三人以上攜帶兇器毀越門扇竊盜，累犯，│
│    │處有期徒刑拾月。                              │
├──┼───────────────────────┤
│ (三) │歐明松結夥三人以上攜帶兇器毀壞安全設備竊盜，累│
│    │犯，處有期徒刑拾月。                          │
├──┼───────────────────────┤
│ (五) │歐明松共同踰越牆垣竊盜，累犯，處有期徒刑拾月。│
└──┴───────────────────────┘
附表二：被告歐明輝之部分
┌──┬───────────────────────┐
│犯罪│                  主文                        │
│事實│                                              │
├──┼───────────────────────┤
│ (二) │歐明輝結夥三人以上攜帶兇器毀越門扇竊盜，處有期│
│    │徒刑拾月。                                    │
├──┼───────────────────────┤
│ (三) │歐明輝結夥三人以上攜帶兇器毀壞安全設備竊盜，處│
│    │有期徒刑拾月。                                │
├──┼───────────────────────┤
│ (四) │歐明輝共同攜帶兇器毀壞安全設備竊盜，處有期徒刑│
│    │拾月。                                        │
├──┼───────────────────────┤
│ (五) │歐明輝共同踰越牆垣竊盜，處有期徒刑拾月。      │
├──┼───────────────────────┤
│ (六) │歐明輝結夥三人以上攜帶兇器踰越門扇毀壞安全設備│
│    │竊盜，處有期徒刑拾月。                        │
├──┼───────────────────────┤
│ (七) │歐明輝共同攜帶兇器踰越牆垣毀壞安全設備竊盜，處│
│    │有期徒刑拾月。                                │
├──┼───────────────────────┤
│ (八) │歐明輝結夥三人以上踰越門扇竊盜，處有期徒刑拾月│
│    │。                                            │
└──┴───────────────────────┘
附表三：被告丁志成之部分
┌──┬───────────────────────┐
│犯罪│                  主文                        │
│事實│                                              │
├──┼───────────────────────┤
│ (三) │丁志成結夥三人以上攜帶兇器毀壞安全設備竊盜，處│
│    │有期徒刑玖月。                                │
├──┼───────────────────────┤
│ (六) │丁志成結夥三人以上攜帶兇器踰越門扇毀壞安全設備│
│    │竊盜，處有期徒刑玖月。                        │
└──┴───────────────────────┘